臺灣新北地方法院民事裁定
                                   110年度司繼字第3874號
聲  請  人  凱基商業銀行股份有限公司

法定代理人  魏寶生  
代  理  人  陳沂玟  
關  係  人  鄭崇文律師
上列聲請人聲請對被繼承人李清清選任遺產管理人事件，本院裁
定如下：
    主　　　文
本院於民國110年12月14日所為選任鄭崇文律師為被繼承人李清
清之遺產管理人之裁定應予撤銷。
聲請人之聲請駁回。
聲請程序費用由聲請人負擔。 
    理　　　由
一、按法院認其所為裁定不當，而有下列情形之一者，除法律別
    有規定外，得撤銷或變更之：（一）不得抗告之裁定；（二
    ）得抗告之裁定，經提起抗告而未將抗告事件送交抗告法院
    ；（三）就關係人不得處分事項所為之裁定。但經抗告法院
    為裁定者，由其撤銷或變更之，家事事件法第83條第1項定
    有明文。次按繼承開始時，繼承人之有無不明，而無親屬會
    議或親屬會議未於1個月內選定遺產管理人者，利害關係人
    或檢察官得聲請法院選任遺產管理人，並由法院依公示催告
    程序，定6個月以上之期限，公告繼承人，命其於期限內承
    認繼承，民法第1177條、第1178條定有明文。此所謂繼承開
    始時，繼承人之有無不明，係指有無配偶及民法第1138條各
    款血親不明之謂，如確有繼承人生存，即不得謂繼承人有無
    不明（最高法院82年度台上字第1330號判決參照）。 
二、聲請意旨略以：聲請人係被繼承人李清清之債權人，然被繼
    承人已於民國110年7月8日死亡，其繼承人均已拋棄繼承，
    為利後續訴訟及執行等程序進行，爰依利害關係人身分，依
    法聲請本院選任遺產管理人等語。
三、查聲請人之主張，固據提出除戶謄本、不動產謄本、個人貸
    款申請書等為證。惟查，被繼承人李清清於繼承開始時，尚
    有母楊有仙，其雖出境國外，然未有死亡之紀錄，且未為繼
    承權之拋棄，此有本院111年7月14日訊問筆錄可證，並有關
    係人所提之戶籍謄本、繼承系統表在卷可稽，本院另依職權
    向新北○○○○○○○○○函查，亦查無楊有仙死亡之記載。又被繼
    承人之母楊有仙係23年6月23日出生，尚難率斷被繼承人死
    亡時其亦已死亡，且本院復依職權向內政部移民署查詢其入
    出境資料，其曾於西元2006年7月4日入境臺灣，並於2006年
    8月5日出境，縱認其出國十餘年未歸，不知其住居所，此亦
    不符合繼承人有無不明之情形。從而，被繼承人李清清既尚
    有繼承人即其母楊有仙，揆諸首揭說明，自與選任遺產管理
    人之法定要件不符。是以，本院如主文所示之裁定應予撤銷
    ，又其聲請自非適法，應予駁回。
四、如對本裁定抗告須於裁定送達後10日內向本院提出抗告狀，
    並繳納抗告費新臺幣1,000元。
中　　華　　民　　國　　111 　年　　7 　　月　　14　　日
                  家事法庭    司法事務官